---
title: "DTW Vergleich der Methoden"
output: html_notebook
---

Verglichen werden DTW und fast DTW mit allen 3 Distanzmaßen und in 120Hz bzw. 500 Hz Aufnahmefrequenz

#libraries
```{r}
library(ggplot2)
library(dplyr)
library(reshape2)
library(psych)

```

# 120 HZ

## DTW

```{r}
#df <- read.csv("A:/Auswertung/Exp_Melanie/Gaze Pursuit/data/auswertung1_1-13(o6)_DTW.csv", sep=";")
df <- read.csv(file=file.path("..","120Hz","Dtw","output","auswertung1_1-13(o6)_neu.csv"), sep=";")
df <- df %>% mutate(Block = case_when(grepl("Spot", Video) ~ "Spot",
                                      grepl("BGL", Video) ~ "CL",
                                      grepl("GL", Video) ~ "SL",
                                      grepl("Control", Video) ~ "Kontrolle",
                                      TRUE ~ "none"))

df$Block.f <- as.factor(df$Block)
df$Block.f <- factor(df$Block.f, levels = c("Kontrolle", "Spot", "SL", "CL"))

df$PB <- gsub("pb", "", df$Proband)
df$PB <- as.numeric(df$PB)

df <- df %>% mutate(speed = case_when((PB %% 2) == 0 ~ "langsam", TRUE ~ "schnell") )
df$speed.f <- as.factor(df$speed)

df.sub <- subset(df, Block.f != "Kontrolle")
```

###euklidisch
```{r}
df.sub <- subset(df.sub, Distancemeasure == "euklid")

```


####Deskriptiv

```{r}

desk <- by(df.sub$total_distance, list(df.sub$Block.f, df.sub$speed.f), describe)
df.desk <- do.call(rbind.data.frame, desk)
df.desk$Block <- c("Spot", "SL", "CL","Spot", "SL", "CL")
df.desk$speed <- c("langsam","langsam","langsam","schnell","schnell","schnell")

```




####Boxplots
```{r}
df.sub <- df.sub %>% mutate(total_distance = case_when((PB %% 2)==0 ~ total_distance/2 , TRUE ~total_distance))

ggplot(df.sub, aes(y=total_distance, x= Block.f, color = speed.f)) + geom_boxplot() + 
  labs(x = "Visualisierung", y = "Distanz gesamt", title = "Distanz: euklidisch", color = "Geschwindigkeit")
ggplot(df.sub, aes(y=total_distance, x= Video)) + geom_boxplot()

ggplot(df.sub, aes(y=mean_distance, x= Block.f,color = speed.f)) + geom_boxplot()+ 
  labs(x = "Visualisierung", y = "Distanz Mittelwert", title = "Distanz: euklidisch", color = "Geschwindigkeit")
ggplot(df.sub, aes(y=mean_distance, x= Video, color = speed.f)) + geom_boxplot()

ggplot(df.sub, aes(y=median_distance, x= Block.f,color = speed.f)) + geom_boxplot()
ggplot(df.sub, aes(y=median_distance, x= Video,color = speed.f)) + geom_boxplot()

```

```{r}
df.sub <- df.sub %>%  mutate(zero.overhead.counter = as.integer(case_when((PB %% 2)==0 ~ as.double(zero.overhead.counter)/2, TRUE ~ as.double(zero.overhead.counter))))
df.sub <- df.sub %>%  mutate(ref.before.query..rbq. = as.integer(case_when((PB %% 2)==0 ~ as.double(ref.before.query..rbq.)/2, TRUE ~ as.double(ref.before.query..rbq.))))
df.sub <- df.sub %>%  mutate(query.berfore.ref..qbr. = as.integer(case_when((PB %% 2)==0 ~ as.double(query.berfore.ref..qbr.)/2, TRUE ~ as.double(query.berfore.ref..qbr.))))

ggplot(df.sub, aes(y=zero.overhead.counter, x= Block.f, color = speed.f)) + geom_boxplot() + 
  labs(x = "Visualisierung", y = "Anzahl ohne Versatz", title = "Distanz: euklidisch", color = "Geschwindigkeit")
ggplot(df.sub, aes(y=zero.overhead.counter, x= Video, color = speed.f)) + geom_boxplot()

ggplot(df.sub, aes(y=ref.before.query..rbq., x= Block.f, color = speed.f)) + geom_boxplot() +
  labs(x = "Visualisierung", y = "Anzahl Blick hinter Visualisierung", title = "Distanz:euklidisch", color = "Geschwindigkeit")
ggplot(df.sub, aes(y=ref.before.query..rbq., x= Video, color = speed.f)) + geom_boxplot()

ggplot(df.sub, aes(y=query.berfore.ref..qbr., x= Block.f, color = speed.f)) + geom_boxplot() + 
  labs(x = "Visualisierung", y = "Anzahl Blick vor Visualisierung", title = "Distanz: euklidisch", color = "Geschwindigkeit")
ggplot(df.sub, aes(y=query.berfore.ref..qbr., x= Video, color = speed.f)) + geom_boxplot()
```


```{r}
ggplot(df.sub, aes(y=max.rbq, x= Block.f)) + geom_boxplot()
ggplot(df.sub, aes(y=max.rbq, x= Video)) + geom_boxplot()

ggplot(df.sub, aes(y=max.qbr, x= Block.f)) + geom_boxplot()
ggplot(df.sub, aes(y=max.qbr, x= Video)) + geom_boxplot()

ggplot(df.sub, aes(y=max.distance, x= Block.f)) + geom_boxplot()
ggplot(df.sub, aes(y=max.distance, x= Video)) + geom_boxplot()

ggplot(df.sub, aes(y=min.distance, x= Block.f)) + geom_boxplot()
ggplot(df.sub, aes(y=min.distance, x= Video)) + geom_boxplot()
```

####Histogram/ bin Analyse
```{r}
names(df.sub)[16:68]<-c(-26:26)

df.sub.h <- subset(df.sub, select = -c(Video, IP, Distancemeasure, total_distance, len_of_signal, mean_distance, median_distance, zero.overhead.counter, ref.before.query..rbq., query.berfore.ref..qbr., max.rbq, max.qbr, max.distance, min.distance, Block, speed, PB))

df.sub.hm <- melt(df.sub.h, id.vars=c("Proband", "speed.f", "Block.f"))
colnames(df.sub.hm)[colnames(df.sub.hm)=="variable"] <- "bin"
```

```{r}
barplot.eu <- df.sub.hm %>% group_by(Block.f,bin) %>% summarise(mw= mean(value), sd = sd(value, na.rm = T), median = median(value))

p<- ggplot(barplot.eu, aes(x=bin, y=mw, fill = Block.f)) + geom_bar(stat = "identity", position = position_dodge()) +
  geom_errorbar(aes(ymin=mw-sd, ymax=mw+sd), width=.2, position=position_dodge(.9)) 
q<- ggplot(barplot.eu, aes(x=bin, y=median, fill = Block.f)) + geom_bar(stat = "identity", position = position_dodge()) +
  geom_errorbar(aes(ymin=mw-sd, ymax=mw+sd), width=.2, position=position_dodge(.9)) 
r<- ggplot(df.sub.hm, aes(x=bin, y=value, fill = Block.f)) + geom_boxplot() + facet_grid(~speed.f)
#ggplot(df.sub.hm[df.sub.hm$bin == "-26",], aes(value, fill = Block.f)) + geom_histogram(position = "dodge")

#ausw.lg.eu.sub <- subset(ausw.lg.eu, bin != "-26")
#ausw.lg.eu.sub <- subset(ausw.lg.eu.sub, bin != "26") 
#s<- ggplot(ausw.lg.eu.sub, aes(x=bin, y=value, fill = block.f)) + geom_boxplot()

```


###winkel


###winkellog

## fast DTW
```{r}
df <- read.csv("A:/Auswertung/Exp_Melanie/Gaze Pursuit/data/auswertung1_1-13(o6)_fastDTW.csv", sep=";")
df <- df %>% mutate(Block = case_when(grepl("Spot", Video) ~ "Spot",
                                      grepl("BGL", Video) ~ "CL",
                                      grepl("GL", Video) ~ "SL",
                                      grepl("Control", Video) ~ "Kontrolle",
                                      TRUE ~ "none"))

df$Block.f <- as.factor(df$Block)
df$Block.f <- factor(df$Block.f, levels = c("Kontrolle", "Spot", "SL", "CL"))

df$PB <- gsub("pb", "", df$Proband)
df$PB <- as.numeric(df$PB)

df <- df %>% mutate(speed = case_when((PB %% 2) == 0 ~ "langsam", TRUE ~ "schnell") )
df$speed.f <- as.factor(df$speed)

df.sub <- subset(df, Block.f != "Kontrolle")
```

###euklidisch
```{r}
df.sub <- subset(df.sub, Distancemeasure == "euklid")
```

####Deskriptiv

```{r}

desk <- by(df.sub$total_distance, list(df.sub$Block.f, df.sub$speed.f), describe)
df.desk <- do.call(rbind.data.frame, desk)
df.desk$Block <- c("Spot", "SL", "CL","Spot", "SL", "CL")
df.desk$speed <- c("langsam","langsam","langsam","schnell","schnell","schnell")
```
####Boxplots
```{r}


ggplot(df.sub, aes(y=total_distance, x= Block.f, color = speed.f)) + geom_boxplot() + 
  labs(x = "Visualisierung", y = "Distanz gesamt", title = "Distanz: euklidisch", color = "Geschwindigkeit")
ggplot(df.sub, aes(y=total_distance, x= Video)) + geom_boxplot()

ggplot(df.sub, aes(y=mean_distance, x= Block.f,color = speed.f)) + geom_boxplot()+ 
  labs(x = "Visualisierung", y = "Distanz Mittelwert", title = "Distanz: euklidisch", color = "Geschwindigkeit")
ggplot(df.sub, aes(y=mean_distance, x= Video, color = speed.f)) + geom_boxplot()

ggplot(df.sub, aes(y=median_distance, x= Block.f,color = speed.f)) + geom_boxplot()
ggplot(df.sub, aes(y=median_distance, x= Video,color = speed.f)) + geom_boxplot()

```

```{r}
ggplot(df.sub, aes(y=zero.overhead.counter, x= Block.f, color = speed.f)) + geom_boxplot() + 
  labs(x = "Visualisierung", y = "Anzahl ohne Versatz", title = "Distanz: euklidisch", color = "Geschwindigkeit")
ggplot(df.sub, aes(y=zero.overhead.counter, x= Video, color = speed.f)) + geom_boxplot()

ggplot(df.sub, aes(y=ref.before.query..rbq., x= Block.f, color = speed.f)) + geom_boxplot() +
  labs(x = "Visualisierung", y = "Anzahl Blick hinter Visualisierung", title = "Distanz:euklidisch", color = "Geschwindigkeit")
ggplot(df.sub, aes(y=ref.before.query..rbq., x= Video, color = speed.f)) + geom_boxplot()

ggplot(df.sub, aes(y=query.berfore.ref..qbr., x= Block.f, color = speed.f)) + geom_boxplot() + 
  labs(x = "Visualisierung", y = "Anzahl Blick vor Visualisierung", title = "Distanz: euklidisch", color = "Geschwindigkeit")
ggplot(df.sub, aes(y=query.berfore.ref..qbr., x= Video, color = speed.f)) + geom_boxplot()
```

```{r}
ggplot(df.sub, aes(y=max.rbq, x= Block.f)) + geom_boxplot()
ggplot(df.sub, aes(y=max.rbq, x= Video)) + geom_boxplot()

ggplot(df.sub, aes(y=max.qbr, x= Block.f)) + geom_boxplot()
ggplot(df.sub, aes(y=max.qbr, x= Video)) + geom_boxplot()

ggplot(df.sub, aes(y=max.distance, x= Block.f)) + geom_boxplot()
ggplot(df.sub, aes(y=max.distance, x= Video)) + geom_boxplot()

ggplot(df.sub, aes(y=min.distance, x= Block.f)) + geom_boxplot()
ggplot(df.sub, aes(y=min.distance, x= Video)) + geom_boxplot()
```

####Histogram/ bin Analyse
```{r}
names(df.sub)[16:68]<-c(-26:26)

df.sub.h <- subset(df.sub, select = -c(Video, IP, Distancemeasure, total_distance, len_of_signal, mean_distance, median_distance, zero.overhead.counter, ref.before.query..rbq., query.berfore.ref..qbr., max.rbq, max.qbr, max.distance, min.distance, Block, speed, PB))

df.sub.hm <- melt(df.sub.h, id.vars=c("Proband", "speed.f", "Block.f"))
colnames(df.sub.hm)[colnames(df.sub.hm)=="variable"] <- "bin"
```

```{r}
barplot.eu <- df.sub.hm %>% group_by(Block.f,bin) %>% summarise(mw= mean(value), sd = sd(value, na.rm = T), median = median(value))

p<- ggplot(barplot.eu, aes(x=bin, y=mw, fill = Block.f)) + geom_bar(stat = "identity", position = position_dodge()) +
  geom_errorbar(aes(ymin=mw-sd, ymax=mw+sd), width=.2, position=position_dodge(.9)) 
q<- ggplot(barplot.eu, aes(x=bin, y=median, fill = Block.f)) + geom_bar(stat = "identity", position = position_dodge()) +
  geom_errorbar(aes(ymin=mw-sd, ymax=mw+sd), width=.2, position=position_dodge(.9)) 
r<- ggplot(df.sub.hm, aes(x=bin, y=value, fill = Block.f)) + geom_boxplot() + facet_grid(~speed.f)
#ggplot(df.sub.hm[df.sub.hm$bin == "-26",], aes(value, fill = Block.f)) + geom_histogram(position = "dodge")

#ausw.lg.eu.sub <- subset(ausw.lg.eu, bin != "-26")
#ausw.lg.eu.sub <- subset(ausw.lg.eu.sub, bin != "26") 
#s<- ggplot(ausw.lg.eu.sub, aes(x=bin, y=value, fill = block.f)) + geom_boxplot()

```

###winkel
###winkellog

#500 Hz

## fast DTW
```{r}
df <- read.csv("A:/Auswertung/Exp_Melanie/Gaze Pursuit/data/auswertung1_1-13(o6)_fastDTW500.csv", sep=";")
df <- df %>% mutate(Block = case_when(grepl("Spot", Video) ~ "Spot",
                                      grepl("BGL", Video) ~ "CL",
                                      grepl("GL", Video) ~ "SL",
                                      grepl("Control", Video) ~ "Kontrolle",
                                      TRUE ~ "none"))

df$Block.f <- as.factor(df$Block)
df$Block.f <- factor(df$Block.f, levels = c("Kontrolle", "Spot", "SL", "CL"))

df$PB <- gsub("pb", "", df$Proband)
df$PB <- as.numeric(df$PB)

df <- df %>% mutate(speed = case_when((PB %% 2) == 0 ~ "langsam", TRUE ~ "schnell") )
df$speed.f <- as.factor(df$speed)

df.sub <- subset(df, Block.f != "Kontrolle")
```


###euklidisch

###euklidisch
```{r}
df.sub <- subset(df.sub, Distancemeasure == "euklid")
```

####Deskriptiv

```{r}

desk <- by(df.sub$total_distance, list(df.sub$Block.f, df.sub$speed.f), describe)
df.desk <- do.call(rbind.data.frame, desk)
df.desk$Block <- c("Spot", "SL", "CL","Spot", "SL", "CL")
df.desk$speed <- c("langsam","langsam","langsam","schnell","schnell","schnell")
```

####Boxplots
```{r}
ggplot(df.sub, aes(y=total_distance, x= Block.f, color = speed.f)) + geom_boxplot() + 
  labs(x = "Visualisierung", y = "Distanz gesamt", title = "Distanz: euklidisch", color = "Geschwindigkeit")
ggplot(df.sub, aes(y=total_distance, x= Video)) + geom_boxplot()

ggplot(df.sub, aes(y=mean_distance, x= Block.f,color = speed.f)) + geom_boxplot()+ 
  labs(x = "Visualisierung", y = "Distanz Mittelwert", title = "Distanz: euklidisch", color = "Geschwindigkeit")
ggplot(df.sub, aes(y=mean_distance, x= Video, color = speed.f)) + geom_boxplot()

ggplot(df.sub, aes(y=median_distance, x= Block.f,color = speed.f)) + geom_boxplot()
ggplot(df.sub, aes(y=median_distance, x= Video,color = speed.f)) + geom_boxplot()

```

```{r}
ggplot(df.sub, aes(y=zero.overhead.counter, x= Block.f, color = speed.f)) + geom_boxplot() + 
  labs(x = "Visualisierung", y = "Anzahl ohne Versatz", title = "Distanz: euklidisch", color = "Geschwindigkeit")
ggplot(df.sub, aes(y=zero.overhead.counter, x= Video, color = speed.f)) + geom_boxplot()

ggplot(df.sub, aes(y=ref.before.query..rbq., x= Block.f, color = speed.f)) + geom_boxplot() +
  labs(x = "Visualisierung", y = "Anzahl Blick hinter Visualisierung", title = "Distanz:euklidisch", color = "Geschwindigkeit")
ggplot(df.sub, aes(y=ref.before.query..rbq., x= Video, color = speed.f)) + geom_boxplot()

ggplot(df.sub, aes(y=query.berfore.ref..qbr., x= Block.f, color = speed.f)) + geom_boxplot() + 
  labs(x = "Visualisierung", y = "Anzahl Blick vor Visualisierung", title = "Distanz: euklidisch", color = "Geschwindigkeit")
ggplot(df.sub, aes(y=query.berfore.ref..qbr., x= Video, color = speed.f)) + geom_boxplot()
```

```{r}

ggplot(df.sub, aes(y=max.rbq, x= Block.f)) + geom_boxplot()
ggplot(df.sub, aes(y=max.rbq, x= Video)) + geom_boxplot()

ggplot(df.sub, aes(y=max.qbr, x= Block.f)) + geom_boxplot()
ggplot(df.sub, aes(y=max.qbr, x= Video)) + geom_boxplot()

ggplot(df.sub, aes(y=max.distance, x= Block.f)) + geom_boxplot()
ggplot(df.sub, aes(y=max.distance, x= Video)) + geom_boxplot()

ggplot(df.sub, aes(y=min.distance, x= Block.f)) + geom_boxplot()
ggplot(df.sub, aes(y=min.distance, x= Video)) + geom_boxplot()
```

####Histogram/ bin Analyse
```{r}
names(df.sub)[16:68]<-c(-26:26)

df.sub.h <- subset(df.sub, select = -c(Video, IP, Distancemeasure, total_distance, len_of_signal, mean_distance, median_distance, zero.overhead.counter, ref.before.query..rbq., query.berfore.ref..qbr., max.rbq, max.qbr, max.distance, min.distance, Block, speed, PB))

df.sub.hm <- melt(df.sub.h, id.vars=c("Proband", "speed.f", "Block.f"))
colnames(df.sub.hm)[colnames(df.sub.hm)=="variable"] <- "bin"
```

```{r}
barplot.eu <- df.sub.hm %>% group_by(Block.f,bin) %>% summarise(mw= mean(value), sd = sd(value, na.rm = T), median = median(value))

p<- ggplot(barplot.eu, aes(x=bin, y=mw, fill = Block.f)) + geom_bar(stat = "identity", position = position_dodge()) +
  geom_errorbar(aes(ymin=mw-sd, ymax=mw+sd), width=.2, position=position_dodge(.9)) 
q<- ggplot(barplot.eu, aes(x=bin, y=median, fill = Block.f)) + geom_bar(stat = "identity", position = position_dodge()) +
  geom_errorbar(aes(ymin=mw-sd, ymax=mw+sd), width=.2, position=position_dodge(.9)) 
r<- ggplot(df.sub.hm, aes(x=bin, y=value, fill = Block.f)) + geom_boxplot() + facet_wrap(~ speed.f)
#ggplot(df.sub.hm[df.sub.hm$bin == "-26",], aes(value, fill = Block.f)) + geom_histogram(position = "dodge")

#ausw.lg.eu.sub <- subset(ausw.lg.eu, bin != "-26")
#ausw.lg.eu.sub <- subset(ausw.lg.eu.sub, bin != "26") 
#s<- ggplot(ausw.lg.eu.sub, aes(x=bin, y=value, fill = block.f)) + geom_boxplot()

```

###winkel
###winkellog
